臺灣高等法院臺中分院刑事判決
111年度金上訴字第259號
上  訴  人  
即  被  告  許靖伶


上列上訴人即被告因加重詐欺等案件，不服臺灣臺中地方法院10
9年度金訴字第218號中華民國110年12月10日第一審判決（起訴
案號：臺灣臺中地方檢察署109年度偵字第11354號；移送原審併
辦案號：臺灣臺中地方檢察署109年度偵字第14980號），提起上
訴，本院判決如下：
    主  文
原判決撤銷。
甲○○犯三人以上共同詐欺取財罪，處有期徒刑壹年。
    犯罪事實
一、甲○○（綽號乖乖）於民國108年12月中旬，經由梁鈺安（綽
    號面對，所涉加重詐欺取財等罪嫌部分，業經原審判處罪刑
    確定）之招募，基於參與犯罪組織之犯意，加入由梁鈺安、
    陳星佑（綽號星奏）及真實姓名年籍不詳、自稱「陳國柱」
    等人所組成之3人以上，以實施詐欺為手段，具有持續性及
    牟利性之有結構性之詐欺組織組織，並擔任提供帳戶予該組
    織使用，且提領詐欺贓款之「車手」工作。甲○○於參與該詐
    欺組織期間，與梁鈺安、陳星佑、「陳國柱」及該詐欺組織
    成年成員（無積極證據證明有未滿18歲之人），共同意圖為
    自己不法之所有，基於3人以上共同詐欺取財及掩飾、隱匿
    詐欺犯罪所得之去向及所在之一般洗錢之犯意聯絡（無積極
    證據足證甲○○主觀上可認知係以冒用政府機關或公務員名義
    為詐欺取財），先由該詐欺組織不詳成員於108年12月16日
    至同年月18日間，陸續撥打電話予乙○○，分別冒充健保局法
    務組「林○○」、新北市政府警察局板橋分局刑事組「林○○」
    、「陳○○」及臺灣臺北地方檢察署檢察官「林○○」等人，向
    其佯稱：因其健保卡遭盜用涉及詐領健保補助及詐欺案件，
    需將存款匯款至法院監管帳戶，以證明無逃亡之虞云云，且
    於附表一編號1至5所示時間，將附表一編號1至5所示偽造公
    文書共5紙傳真至臺南市○○區○○路000號統一便利商店予乙○○
    ，致乙○○陷於錯誤，依指示於附表二編號1至2所示匯款時間
    ，陸續匯款共計新臺幣（下同）63萬元至該詐欺組織指定之
    甲○○所申設楠梓○○○郵局帳號00000000000000號帳戶。「陳
    國柱」確認款項匯入後，即通知陳星佑有款項匯入，陳星佑
    遂指示甲○○於附表二編號1、2所示提領時間、地點，持其所
    申設郵局帳戶之存摺、印章，先後臨櫃提領前開編號所示款
    項後交予陳星佑，陳星佑復依「陳國柱」指示，以丟包方式
    將該等款項交予該詐欺組織不詳成員後繳回上游，以此方式
    掩飾、隱匿詐欺犯罪所得之去向及所在，甲○○因而獲得1萬
    元之報酬。
二、案經乙○○訴由南投縣政府警察局草屯分局報告臺灣臺中地方
    檢察署檢察官偵查起訴及訴由高雄市政府警察局楠梓分局報
    告臺灣橋頭地方檢察署呈請臺灣高等檢察署檢察長核轉臺灣
    臺中地方檢察署檢察官偵查後移送併辦。
    理    由
一、上訴審理範圍：
    按110年6月16日修正公布，同年月18日施行之刑事訴訟法第
    348條第2項規定：對於判決之一部上訴者，具有關係之部分
    ，視為亦已上訴，但有關係之部分為無罪、免訴或不受理者
    ，不在此限。且依立法理由說明，該項但書所稱「無罪、免
    訴或不受理者」，並不以在主文內諭知者為限，即第一審判
    決就有關係之部分於理由內說明不另為無罪、免訴或不受理
    之諭知者，亦屬之。本件上訴人即被告甲○○（下稱被告）涉
    犯刑法第216條、第211條之行使偽造公文書、同法第218條
    之偽造公印文等罪，經原審判決不另為無罪諭知（原審判決
    理由欄貳，即該判決第13至14頁），檢察官亦未就此部分提
    起上訴，依上開說明，本件被告被訴行使偽造公文書罪及偽
    造公印文罪部分，不在本案上訴範圍，合先敘明。
二、證據能力部分：
　㈠按組織犯罪防制條例第12條第1項明定「訊問證人之筆錄，以
    在檢察官或法官面前作成，並經踐行刑事訴訟法所定訊問證
    人之程序者為限，始得採為證據。」，本案關於各該證人（
    含共犯及被害人）之警詢筆錄，既非在檢察官或法官面前作
    成，依上述規定，自不得作為認定被告涉犯組織犯罪防制條
    例罪名之事證，故下述證人警詢筆錄於認定被告違反組織犯
    罪防制條例罪名時並無證據能力。又前開組織犯罪防制條例
    第12條第1項中段規定，係以犯罪組織成員犯該條例之罪為
    限，至於犯該條例以外之罪，被告以外之人所為陳述，自仍
    應依刑事訴訟法相關規定，定其得否為證據。是有關被告涉
    犯加重詐欺、一般洗錢犯行部分，就被告以外之人警詢陳述
    證據能力之認定，自無從依組織犯罪防制條例第12條第1項
    中段規定認定均無證據能力，併此敘明。
  ㈡除前所述外，本院下述所引用被告以外之人之供述證據，檢
    察官及被告於原審均同意作為證據（原審卷㈠第115至122頁
    及原審卷㈡第39至46頁）。本院審酌該等證據取得過程並無
    瑕疵，與本案待證事實復具相當關聯性，以之為本案證據尚
    無不當，認得為本案證據，依刑事訴訟法第159 條之5 規定
    ，均有證據能力。
  ㈢本院以下所引用非供述證據，並無證據證明有出於違法取得
    情形，復經本院依刑事訴訟法踐行調查程序，亦認均有證據
    能力。　　　
二、認定犯罪事實所憑之證據及理由：
    訊據被告固坦承曾提供自己的郵局帳戶，並於附表二編號1
    、2所示時間，依指示提領該帳戶內款項等情，然否認有何
    參與犯罪組織、加重詐欺取財及洗錢等犯行，辯稱：我不知
    道是加入詐欺組織擔任提款車手等語。經查：
　㈠本案詐欺組織不詳成員於108年12月16日至同年月18日間，陸
    續撥打電話予告訴人乙○○，分別冒充健保局法務組「林○○」
    、新北市政府警察局板橋分局刑事組「林○○」、「陳○○」及
    臺灣臺北地方檢察署檢察官「林○○」等人，向其佯稱：因其
    健保卡遭盜用涉及詐領健保補助及詐欺案件，需將存款匯款
    至法院監管帳戶，以證明無逃亡之虞云云，且於附表一編號
    1至5所示時間，將附表一編號1至5所示偽造公文書共5紙傳
    真予告訴人，致告訴人陷於錯誤，依指示陸續匯款63萬元至
    本案詐欺組織指定如附表二編號1、2所示由被告申設之郵局
    帳戶內。「陳國柱」即通知陳星佑有款項匯入，陳星佑再指
    示被告於附表二編號1、2所示時間、地點，持其所申設郵局
    帳戶之存摺及印章，先後提領如附表二編號1、2所示款項後
    交予陳星佑，由陳星佑以丟包方式將該等款項繳回上游，被
    告因而獲得1萬元之報酬等情，為被告所不否認，且據證人
    即共犯陳星佑、梁鈺安於警、偵訊及原審審理時證述分工提
    領經過（偵11354卷第93至101、109至121、159至173、271
    至223、229至239、541至546、551至555頁，偵2856卷第61
    至63、77至81頁，原審卷㈠第475至493頁、494、503、506、
    507頁），證人即告訴人於警詢、偵查時證述遭詐騙經過等
    情（偵11354卷第361至371頁，偵2856卷第21至23頁），並
    有車手提款影像時地一覽表（偵11354卷第87頁）、共犯陳
    星佑持用之iPhone XS Max行動電話內之通訊軟體對話紀錄
    （偵11354卷第129至141頁）、房屋租賃契約書翻拍照片（
    偵11354卷第149至155頁）、被告提款之熱點資料案件詳細
    列表、交易資料及監視器錄影畫面擷圖（偵11354卷第269至
    275頁）、匯款申請書（偵11354卷第381至383頁）、偽造之
    「台北地檢署監管科收據」及「台北地檢署監管科」公文書
    （偵11354卷第385至393頁）、被告申設之楠梓○○○郵局帳號
    00000000000000號帳戶之歷史交易清單（偵11354卷第399頁
    ）等件在卷可稽，是此部分事實，首堪認定。
　㈡被告雖以前揭情詞置辯，惟查：
  　⒈證人即共犯梁鈺安於偵查中具結證稱：陳星佑有在做詐騙
      ，他當時剛好在找車手，陳星佑就請我幫他找人，被告知
      道後跟我說她缺錢用，問我安不安全，如果安全她要去跑
      ，我就帶被告去臺中認識陳星佑，被告知道她是在做詐欺
      ，我當時有跟她說叫她自己想清楚，如果她確定要做我就
      帶她去，被告還有說出事後她會推到我跟陳星佑身上等語
      （偵2856卷第61至64頁）；於原審審理時證稱：我知道陳
      星佑有在做詐欺，因為被告開口跟我說她沒錢，我身上也
      沒錢，所以我才會問她要不要做詐欺，我當時有明確讓被
      告知道我們是做詐欺等語（原審卷㈠第503頁）；證人即共
      犯陳星佑於偵查中具結證稱：被告知道我們是在做詐騙，
      她加入時就知道要做詐欺組織的車手工作，她也有拿到1
      萬元的報酬等語（偵2856卷第77至81頁及偵11354卷第551
      至555頁），於原審審理時具結證稱：我當時在做詐欺，
      需要車手提款，所以透過梁鈺安的介紹認識被告，我是在
      臺中的某個旅館親自跟被告談，我們談的時候梁鈺安也在
      場，我是直接跟被告說要她當詐欺車手用她的帳戶來提款
      ，她當下沒什麼猶豫等語（原審卷㈠第475至493頁），由
      上可知，證人梁鈺安與陳星佑上開證述之內容前後一致，
      且相互吻合，並無明顯齟齬、矛盾或悖於事理常情之處，
      又證人梁鈺安、陳星佑與被告均無何仇恨怨隙，證人梁鈺
      安更是被告胞姐前男友，其等於偵查及原審審理時亦皆已
      具結擔保證詞之可信性，衡情當無甘冒偽證罪責之風險而
      故設虛詞攀誣構陷被告入罪之理，足徵被告確實知悉其係
      加入詐欺組織擔任提款車手之工作。
  　⒉各詐欺電信機房、轉帳機房、車手組織之組成，皆係為達
      成詐欺取財目的，由不同詐欺組織內部分工結構、成員所
      組織，可見各該犯罪組織均具有一定時間以上持續性及牟
      利性。又依照組織犯罪防制條例第2條第2項規定，所謂有
      結構性組織，不以具有名稱、規約、儀式、固定處所、成
      員持續參與或分工明確為必要，從而，共同參與上開詐欺
      犯行之共犯，實無需另有何參與儀式，倘有實行共同詐欺
      行為，實均已構成參與犯罪組織罪行。本案被告所參與之
      詐欺組織成員包括梁鈺安、陳星佑、「陳國柱」等人，分
      工指揮、招募、話務、提領贓款及轉交贓款等工作，且詐
      騙告訴人時間非短，足見被告所參與之詐欺組織分工嚴密
      且有計畫性，應為3人以上，以實施詐術為手段，所組成
      具有持續性、牟利性之有結構性組織。被告就本案犯行，
      擔任提供帳戶並提領詐欺贓款，而分擔參與此加重詐欺及
      一般洗錢犯行，當已構成參與犯罪組織罪。
  　⒊又一旦有被害人因遭詐騙而匯款至本案詐欺組織成員指定
      之人頭帳戶內後，本案詐欺組織成員旋會指示提款車手將
      詐欺贓款領出，藉以斬斷金流，製造犯罪偵查之斷點，而
      掩飾、隱匿詐欺犯罪所得之去向及所在，核屬洗錢防制法
      第2條第2款所規範之洗錢行為，衡以被告於行為時乃智慮
      成熟並有相當社會經驗、歷練之成年人，其對事物之理解
      、判斷要無異於常人之處，就上情實難諉為不知，則被告
      在明知其係加入本案詐欺組織擔任提款車手工作之情形下
      ，仍提供其郵局帳戶供匯入詐騙款項並依指示提領詐欺贓
      款輾轉繳回上游，足見被告就洗錢一事確已知悉並意欲其
      發生，而有洗錢之主觀犯意甚明。
  　⒋至證人梁鈺安於原審109年7月29日準備程序時固以被告身
      分陳稱：甲○○只是被我騙進來的等語（原審卷㈠第54頁）
      ；且證人即被告胞姐許○○於偵查時亦證稱：梁鈺安是我前
      男友，被告是我妹妹，我不是很清楚他們私下聯絡，也不
      知道梁鈺安在擔任車手，我妹妹應該不知道梁鈺安有做詐
      騙，她事後才知道是詐騙等語（偵2856卷第43至44頁）。
      然查：
　　　①證人梁鈺安除該次與被告同時在場時陳稱被告係遭其騙
        進來的外，其於偵訊具結後已明確證稱被告知悉是在擔
        任車手等情，又於原審110年7月13日審理時再度指稱：
        我會問被告要不要做詐欺，是因被告開口跟我說她沒錢
        ，我有明確讓被告知道我們是做詐欺的，被告供稱不知
        道我在做什麼這點我有意見等語（原審卷㈠第503頁），
        足認證人梁鈺安以被告身分於準備程序時所為前揭陳述
        ，無法排除係因被告同時在場，囿於人情壓力所為陳述
        ，況證人梁鈺安上開於偵訊及原審對被告所為不利證述
        ，不僅與證人陳星佑所述相符，且將致其自陷招募被告
        參與犯罪組織之不利益，其又係被告胞姐之前男友，實
        難認證人梁鈺安有何刻意誣陷被告之動機及必要。
　　　②就證人許○○為被告有利證述部分，因其同日偵訊時亦證
        稱其對於被告與梁鈺安之私下聯繫過程不知情，從而其
        證述中所指「我妹妹應該不知道梁鈺安有做詐騙，她事
        後才知道是詐騙」等情，或係其個人臆測，或係聽聞自
        被告所述，尚難憑此做為被告有利之認定。從而，被告
        前開所辯，應係其事後卸責之詞，不足採信。
　㈢綜上所述，本案事證明確，被告上開犯行洵堪認定，應予依
    法論科。
三、論罪科刑及對原審判決暨上訴理由之說明：
　㈠法律適用部分：
　　⒈被告參與之本案詐欺組織，至少有「陳國柱」、陳星佑及
      梁鈺安等成員，核屬「3人以上」無訛，而本案詐欺組織
      持續以實施詐術為手段向社會大眾行騙牟利，並各依其分
      工，編織不實理由向告訴人詐取金錢、上下聯繫、指派工
      作、提領詐欺贓款或收取詐欺贓款後轉交上游等，堪認本
      案詐欺組織係透過縝密之計畫與分工，成員彼此相互配合
      ，而由多數人所組成，於一定期間內存續，以實施詐欺為
      手段而牟利之具有完善結構之組織甚明，是本案詐欺組織
      自屬3人以上，以實施詐欺為手段，所組成具有持續性及
      牟利性之有結構性之犯罪組織，而該當組織犯罪防制條例
      第2條第1項所稱之「犯罪組織」無疑。
　　⒉被告係與梁鈺安、陳星佑、「陳國柱」及本案詐欺組織其
      他成員共同實施本案詐欺取財犯行，本案核屬3人以上共
      同詐欺取財，乃洗錢防制法第3條第1款所稱之「特定犯罪
      」，告訴人遭詐騙匯入人頭帳戶內之款項，即屬洗錢防制
      法所稱之「特定犯罪所得」。又被告依指示提領本案詐欺
      贓款後交予陳星佑，陳星佑再交予本案詐欺組織不詳成員
      後輾轉繳回上游之行為，客觀上確已使本案詐欺犯罪所得
      之流向晦暗不明，足以製造金流斷點，增加檢警進一步追
      查核心犯罪者之困難，已達到掩飾、隱匿本案詐欺犯罪所
      得之去向及所在之結果，揆諸前揭說明，自已該當洗錢防
      制法第2條第2款所稱之「洗錢行為」。
　　⒊公訴意旨雖認被告另涉犯冒用政府機關或公務員名義詐欺
      取財之加重要件，然衡以現今詐欺組織所採取之詐欺手法
      多元，非必冒用政府機關或公務員名義之方式為之，且被
      告於本案詐欺組織內係擔任提款車手工作，卷內並無積極
      證據足證被告曾與告訴人有過直接接觸或聯繫，復參以證
      人陳星佑於原審審理時具結證稱：被告等車手不知道告訴
      人實際上係如何受騙等語（原審卷㈠第493頁），自難認被
      告確實知悉本案詐欺組織係冒用公務員名義實行詐騙，當
      無從對被告遽論刑法第339條之4第1項第1款之加重要件，
      公訴意旨此部分所指，容有未洽，惟此部分僅係加重要件
      之刪減，無庸變更起訴法條，附此敘明。
　　⒋綜上，核被告所為，係犯組織犯罪防制條例第3條第1項後
      段之參與犯罪組織罪、刑法第339條之4第1項第2款之3人
      以上共同詐欺取財罪及洗錢防制法第14條第1項之一般洗
      錢罪。
　㈡共同正犯之說明：
　　按共同實行犯罪行為之人，在共同意思範圍以內，各自分擔
    犯罪行為之一部，彼此協力、相互補充以達其犯罪之目的者
    ，固應對於全部所發生之結果，共同負責，不以實際參與犯
    罪構成要件行為或參與每一階段之犯罪行為為必要。然以車
    手、收水成員為例，於詐欺組織內，往往有不同組別，各自
    接受上級指揮，提領、繳回詐欺贓款。考量罪責相當，各車
    手、收水成員就其他車手、收水成員所提款、收款範圍內，
    既難認有何彼此協力、相互補充之情，實應僅就其等提款、
    收款範圍內，與其他參與之成員分擔共犯之責，即足彰顯刑
    法財產保護之完整性；倘要對其等所不知悉之其他犯罪組合
    ，甚或其他車手、收水成員所提領收受之犯罪行為負責，恐
    有過度評價之虞，且可能因檢察官起訴方式、偵查進度不同
    而有不同論罪方式之疑慮。從而，被告雖未自始至終參與詐
    騙告訴人各階段之犯行，且與撥打電話詐騙告訴人之成員互
    不相識，然其提供自己帳戶，並於告訴人匯款後擔任車手提
    領詐欺贓款，藉以賺取報酬，堪認被告就其所提領範圍部分
    ，與亦有犯意聯絡、分工參與之詐欺組織其他成員，包括招
    募者梁鈺安、車手頭陳星佑、上層指揮「陳國柱」及實施話
    務詐騙者，係在合同意思範圍內，各自分擔犯罪行為之一部
    ，並相互利用他人之行為，以達共同詐欺取財之犯罪目的，
    參諸上開說明，應就其所參與如附表二編號1、2所示犯行，
    對於全部所發生之結果，共同負責，均為共同正犯。至起訴
    書雖認被告就附表二編號3所示證人林○○所提領之120萬元，
    亦應負擔共犯責任，然依證人林○○於警詢時證述之分工情節
    （偵11354卷第279至291頁），證人林○○僅與證人陳星佑及
    暱稱「面對」之證人梁鈺安聯繫，且將所領取款項交予證人
    陳星佑，既無其他積極證據足認被告與證人林○○間有何犯意
    連結，尚難僅因證人林○○與被告係參與同一詐欺組織，且所
    領取款項係同一告訴人遭詐騙後接續匯出之款項，即認被告
    亦應就告訴人遭詐騙後匯入至證人林○○如附表二編號3所示
    犯行，同負共犯責任。起訴書認被告與證人林○○亦係共犯關
    係，尚有誤會。
　㈢罪數說明：
　　⒈被告基於單一犯罪之故意，與詐欺組織參與成員於密接時
      地對告訴人施用詐術，使其於附表二編號1、2所示時間接
      續匯款，再由被告於密接時、地臨櫃提領款項，係侵害同
      一之財產法益，依一般社會健全觀念，各行為之獨立性極
      為薄弱，難以強行分開，在刑法評價上，以視為數個舉動
      之接續施行，合為包括之一行為予以評價，較為合理，應
      成立接續犯，僅論以一罪。
　　⒉被告參與詐欺犯罪組織之先行為，與其嗣後著手實行詐欺
      、洗錢等行為間，雖在時間及場所未能完全重合，在自然
      意義上非完全一致，然三者具有階段性之緊密關聯性，並
      有部分合致，復為確保及維護犯罪組織之宗旨或目的所必
      要，自得評價為單一行為，較符合國民法律感情，如予數
      罪併罰，反有過度評價之虞，故認被告係以一行為同時觸
      犯參與犯罪組織罪、3人以上共同詐欺取財罪及一般洗錢
      罪，為想像競合犯，應依刑法第55條前段規定，從一重論
      以3人以上共同詐欺取財罪。
　㈣併案部分併予審理之說明：
　　臺灣臺中地方檢察署109年度偵字第14980號移送原審併案審
    理部分，與起訴書所載之犯罪事實係屬同一事實，本即為本
    院審理之範圍，附此敘明。
  ㈤對原審判決及上訴理由之說明：
　　⒈原審認被告罪證明確，予以論罪科刑，固非無見，然原審
      認被告就告訴人遭詐騙後，於附表二編號3所示時間匯款
      遭證人林○○提領部分，被告亦應同負共犯之責，依照前揭
      理由㈡之說明，本院認尚有未洽。
　　⒉被告上訴雖仍執前詞否認犯行，然就被告所辯，本院業於
      前揭理由㈡分項說明，被告所辯尚難採信，其上訴難認有
      理由。惟因原審判決有上述可議之處，應由本院將原判決
      撤銷改判。
　㈥量刑審酌：
　　爰審酌現今社會詐欺事件層出不窮、手法日益翻新，政府及
    相關單位無不窮盡心力追查、防堵，大眾傳播媒體更屢屢報
    導民眾被詐欺，甚至畢生積蓄因此化為烏有之相關新聞，被
    告年值青壯，有適當之謀生能力，竟與本案詐欺組織成員共
    同實施本案詐欺取財犯行，破壞社會治安，並無端造成告訴
    人之財物損失，所為誠屬不該，且犯後始終矢口否認犯行，
    惟考量被告非該詐欺組織內核心、指揮人員，且參與組織期
    間甚短，僅為本案2次提領行為，於原審審理期間即與告訴
    人達成和解並履行和解條件完畢給付賠償金5萬元，有告訴
    人於110年7月2日出具之陳述意見狀暨檢附郵政入戶匯款申
    請書各1份在卷可稽（原審卷㈠第457至459頁）；另酌以被告
    於本案前無任何犯罪之前科紀錄，有臺灣高等法院被告前案
    紀錄表1份，兼衡被告本案犯罪之動機、目的、手段、情節
    、角色分工、所生危害，及其於原審及本院自陳之智識程度
    、家庭生活及工作經濟等一切情狀（原審卷㈡第51頁、本院
    卷第67頁），量處如主文第2項所示之刑。
　㈦沒收部分：
　　⒈被告持以提領其郵局帳戶內詐欺贓款之存摺及印章，固為
      被告所有，惟未據扣案，本院審酌該存摺及印章分屬得申
      請補發及重刻之物，倘予沒收或追徵，對於沒收制度所欲
      達成或附隨之社會防衛無何助益，欠缺刑法上重要性，自
      均不予宣告沒收或追徵。
　　⒉被告因本案犯行獲取1萬元報酬，乃其犯罪所得，惟被告已
      給付5萬元賠償金予告訴人，可認已就被告之犯罪所得實
      際合法發還被害人者，依刑法第38條之1第5項規定，不予
      宣告沒收或追徵。
　　⒊按洗錢防制法第18條第1項規定：「犯第14條之罪，其所移
      轉、變更、掩飾、隱匿、收受、取得、持有、使用之財物
      或財產上利益，沒收之；犯第15條之罪，其所收受、持有
      、使用之財物或財產上利益，亦同」，此一規定採取義務
      沒收主義，只要合於前述規定，法院固應為相關沒收之諭
      知，然該洗錢行為之標的是否限於行為人所有者始得宣告
      沒收，法無明文，實務上一向認為倘法條並未規定「不問
      屬於犯罪行為人與否均沒收」時，自仍以屬於被告所有者
      為限，始應予沒收。本院認在洗錢防制法並未規定「不問
      屬於犯罪行為人與否」之情形下，自宜從有利於被告之認
      定。查被告所提領詐欺贓款已繳回上游，非屬被告所有，
      被告亦無事實上處分權，自無從依洗錢防制法第18條第1
      項規定宣告沒收。
　㈧不予宣告強制工作：
　　組織犯罪防制條例第3條第3項業經司法院釋字第812號解釋
    認定違憲，自110年12月10日起失其效力，法院自無從依該
    已失效規定，衡酌有無對被告宣告強制工作之必要，檢察官
    上訴難認有理由。 
  ㈨不另為無罪諭知部分：
　　⒈公訴意旨認被告與林○○、梁鈺安、陳星佑、吳登宣、黃智
      賢等詐欺組織成員，基於共同加重詐欺取財及一般洗錢之
      犯意聯絡，於犯罪事實欄所載時間詐騙告訴人乙○○後，
      告訴人於附表二編號3所示時間，匯款至證人林○○所申設
      郵局帳號，由證人林○○於附表二編號3所示時、地提領，
      認被告就此部分亦共犯加重詐欺取財及一般洗錢罪嫌。
　　⒉犯罪事實應依證據認定之，無證據不得認定犯罪事實；不
      能證明被告犯罪者，應諭知無罪之判決，刑事訴訟法第15
      4條第2項、第301條第1項定有明文。
　　⒊經查，告訴人乙○○於犯罪事實欄所載時間遭詐騙後，曾匯
      款至附表二編號3所示證人林○○申設之郵局帳戶後，由證
      人林○○於附表二編號3所示時、地提領後繳回上游成員等
      情，業據證人林○○於警詢時證述明確，且有林○○提款之熱
      點資料案件詳細列表、交易資料及監視器錄影畫面擷圖（
      偵11354卷第297至307頁）、林○○申設之永和○○郵局帳號0
      0000000000000號帳戶之歷史交易清單（見偵11354卷第39
      7頁）在卷可稽，此情固可認定。然依前揭理由㈡之說明
      ，本院難認被告就此部分犯行，與證人林○○及其他共犯間
      有何犯意聯絡及行為分擔，自無從對被告課以此部分罪責
      ，本應為無罪諭知，然此部分若成立犯罪，與前揭經論罪
      科刑部分具有接續犯之一罪關係，爰不另為無罪之諭知。
據上論斷，應依刑事訴訟法第369條第1項前段、第364條、第299
條第1項前段，判決如主文。
本案經檢察官周佩瑩提起公訴，檢察官林岳賢移送併辦，檢察官
丙○○到庭執行職務。
中　　華　　民　　國　　111 　年　　4 　　月　　12　　日
            刑事第八庭　  審判長法　官　林  清  鈞
                                法　官　郭  瑞  祥
                                法　官　簡  婉  倫
以上正本證明與原本無異。
如不服本判決應於收受送達後20日內向本院提出上訴書狀，其
未敘述上訴理由者，並得於提起上訴後20日內向本院補提理由書
(均須按他造當事人之人數附繕本)「切勿逕送上級法院」。因疫
情而遲誤不變期間，得向法院聲請回復原狀。
                                書記官  林　書　慶
　　　　　　　　　　　　　　　　
中　　華　　民　　國　　111 　年　　4 　　月　　12　　日
附錄本案論罪科刑法條：
◎組織犯罪防制條例第3條第1項
發起、主持、操縱或指揮犯罪組織者，處3年以上10年以下有期
徒刑，得併科新臺幣1億元以下罰金；參與者，處6月以上5年以
下有期徒刑，得併科新臺幣1千萬元以下罰金。但參與情節輕微
者，得減輕或免除其刑。
◎洗錢防制法第14條
有第2條各款所列洗錢行為者，處7年以下有期徒刑，併科新臺幣
5百萬元以下罰金。
前項之未遂犯罰之。
前2項情形，不得科以超過其特定犯罪所定最重本刑之刑。
◎刑法第339條之4
犯第339條詐欺罪而有下列情形之一者，處1年以上7年以下有期
徒刑，得併科1百萬元以下罰金：
一、冒用政府機關或公務員名義犯之。
二、三人以上共同犯之。
三、以廣播電視、電子通訊、網際網路或其他媒體等傳播工具，
    對公眾散布而犯之。
前項之未遂犯罰之。

附表一：
編號 傳送交付時間 文    書    名    稱 1 109年12月18日11時12分許 台北地檢署監管科分案調查執行書（分案申請人：乙○○） 2 109年12月18日11時12分許 台北地檢署監管科分案調查執行書（分案申請人：黃○○） 3 109年12月18日14時17分許 台北地檢署監管科收據（分案申請人：黃○○） 4 109年12月18日14時17分許 台北地檢署監管科收據（分案申請人：乙○○） 5 109年12月19日16時10分許 台北地檢署監管科收據（分案申請人：乙○○、黃○○） 
附表二：
編號 匯款時間 匯款金額 匯入帳戶 提領人 提領時間 提領金額 提領地點 1 108年12月18日12時27分許 35萬元 甲○○申設之楠梓○○○郵局帳號00000000000000號帳戶 甲○○ 108年12月18日12時55分許 35萬元 臺中市○○區○○○路0段000號臺中軍功郵局（臨櫃提領） 2 108年12月18日13時7分許（起訴書誤載為12時44分許） 28萬元 同上 同上 108年12月18日13時56分許 28萬元 臺中市○○區○○路0段00○0號臺中大坑口郵局（臨櫃提領） 3 108年12月19日15時27分許 120萬元 林○○申設之永和○○郵局帳號00000000000000號帳戶 林○○ 108年12月19日16時12分許 100萬元 臺中市○區○○路0號臺中公園路郵局（臨櫃提領）      108年12月19日16時42分許 6萬元 臺中市○區○○路000○000號臺中進化路郵局（自動櫃員機提領）      108年12月19日16時43分許 6萬元 同上      108年12月19日16時44分許 3萬元 同上      108年12月20日0時12分許 5萬元 臺中市○區○○路0號臺中公園路郵局（自動櫃員機提領）